Gabriel Aizman

Desarrollador Web

© gabaiz88@gmail.com | □ +34 662 619 032 | ♥ Valencia, C.P.46024, España.

O gabaiz88 | © https://www.linkedin.com/in/aizman/ | © https://gabrielaizman.netlify.app/

Perfil

Desarrollador Full Stack con preferencia por el Front-end, especializado en JavaScript, React.js, Node.js y Java. Tengo más de 12 años de experiencia en el sector bancario como líder de equipo, perfeccionando la capacidad de análisis, gestión y resolución de problemas en entornos exigentes. Busco nuevos desafíos como desarrollador para contribuir a proyectos innovadores.

Experiencia profesional

Desarrollador Front-end - Freelance

Mar 2024 - Actualidad

- Diseño y desarrollo interfaces de usuario intuitivas y adaptadas a cualquier dispositivo, utilizando HTML, CSS y JavaScript.
- Implemento aplicaciones web interactivas utilizando frameworks como Bootstrap o React.
- integro APIs RESTful para incorporar datos en tiempo real en las aplicaciones web.
- Optimizo el rendimiento de las páginas web, mejorando los tiempos de carga y la eficiencia.
- Colaboro con diseñadores y otros desarrolladores para cumplir con los objetivos del proyecto.
- Realizo pruebas y depuración para asegurar una experiencia de usuario sin errores.
- Utilizo Git para la gestión del código fuente y GitHub para la colaboración en proyectos, incluyendo la revisión de código, la gestión de issues y pull requests.

Asesor Comercial / Administrativo - TECH Universidad Iberia

Sept 2023 – May 2024

- Gestión de cartera de prospectos: Autogestioné la cartera de posibles alumnos, llevando a cabo contactos telefónicos y vía WhatsApp, promoviendo las formaciones académicas de la universidad.
- Ventas y asesoramiento: Presenté de manera persuasiva las formaciones ofrecidas, destacando sus beneficios y características relevantes, asesorando a los alumnos en el proceso de inscripción y planificación de sus estudios.
- Resolución de dudas y obstáculos: Aseguré el cierre de la matriculación y garanticé la mejor experiencia para los estudiantes.
- Seguimiento y gestión administrativa: Realicé el seguimiento del progreso de los alumnos a lo largo de la formación, gestionando situaciones como retrasos en los pagos para garantizar una experiencia educativa satisfactoria.

Tesorero / Líder de equipo – Banco Credicoop

Mar 2020 – Feb 2023

- Asesoramiento financiero estratégico: Brindé orientación a la gerencia en la gestión de recursos financieros y en la planificación a corto y largo plazo.
- Gestión integral de tesorería: Supervisé la venta de una variedad de productos financieros, manteniendo un sistema eficiente de políticas y procedimientos para garantizar un adecuado control sobre las actividades de tesorería.
- Relaciones sólidas con clientes y proveedores: Mantuve una comunicación sólida con clientes y proveedores de servicios, asegurando un excelente servicio al cliente, y resolviendo problemas de manera efectiva.
- Liderazgo en gestión de riesgos y equipo: Lideré la identificación de riesgos financieros y desarrollé estrategias de mitigación, mientras supervisaba y mejoraba el desarrollo del equipo, realizando evaluaciones de desempeño y promoviendo un ambiente de trabajo ético y transparente.

Skills

Habilidades Técnicas

Lenguajes de Programación Frameworks y Librerías Herramientas

- JavaScript - React - Git

HTML
 Bootstrap
 Node.js
 Metodologías ágiles
 Figma

- Java - Tailwind CSS - Fighta - Firebase

Habilidades Interpersonales

Capacidad de análisis
 Creatividad
 Liderazgo
 Orientación al clientes
 Escucha activa
 Trabajo en equipo

- Resolución de problemas - Gestión del cambio - Actitud proactiva

Educación

- Pre-Grado de Informática - Analista Programador (2021-2023) Instituto Ort Argentina

- Bachillerato - Orientación en Economía y Gestión de las Organizaciones (2003-2007) Instituto Scholem Aleijem

Formación Adicional:

- Ingles B2 ABA English - Actualmente

- Metodologías Ágiles (Scrum) Udemy - 2024

- Desarrollo Frontend React Coderhouse - 2023

- Software Testing Udemy - 2023